【裁判字號】    92,訴,286
【裁判日期】    920708
【裁判案由】    毒品危害防制條例
【裁判全文】
臺灣基隆地方法院刑事判決                          九十二年度訴字第二八六號
    公  訴  人  臺灣基隆地方法院檢察署檢察官
    被      告  甲○○
右列被告因違反毒品危害防制條例案件，經檢察官提起公訴（九十二年度毒偵緝字第
三七號）及移
    主  文
甲○○連續施用第一級毒品，處有期徒刑柒月，扣案之第一級毒品海洛因（淨重壹佰
壹拾貳點肆參公克、壹點肆伍公克）均沒收銷燬，葡萄糖壹包、分裝袋捌拾參個、電
子秤壹個均沒收；又連續施用第二級毒品安非他命，處有期徒刑伍月，扣案之第二級
毒品安非他命毛重壹佰零捌公克沒收銷燬。應執行有期徒刑拾月，扣案之第一級毒品
海洛因（淨重壹佰壹拾貳點肆參公克、壹點肆伍公克）、第二級毒品安非他命毛重壹
佰零捌公克均沒收銷燬，葡萄糖壹包、分裝袋捌拾參個、電子秤壹個均沒收。
    事  實
一、甲○○前因施用第二級毒品安非他命案件，經觀察勒戒後，認無繼續施用毒品傾
    向，經臺灣基隆地方法院檢察署檢察官於民國（下同）九十年三月十九日，以九
    十年度毒偵字第一五一號為不起訴處分確定。猶不知悔改，復基於施用第一級毒
    品海洛因之概括犯意，自九十二年三月十二日起至五月六日止，在基隆市仁愛區
    ○○○路六十九巷六之一號住處，以將第一級毒品海洛因摻在香煙或以針筒注射
    方式，連續施用第一級毒品海洛因共四次。另基於施用第二級毒品安非他命之概
    括犯意，自九十一年十二月二日起至九十二年五月七日止，在上址住處，以將第
    二級毒品安非他命置於吸食器內加熱施用其霧化煙氣之方式，連續施用第二級毒
    品安非他命多次，期間平均約二星期施用一次。嗣分別於（一）九十一年十二月
    二日十九時三十分許，為警持搜索票於基隆市○○街四六０之七號四樓查獲，當
    場扣得第一級毒品海洛因淨重一一二．四三公克、第二級毒品安非他命一０八公
    克、搖頭丸四二０顆、注射針筒一支、塑膠袋十個、木製搗碎器一個、支票一張
    、腰包二個，另接受採尿送驗結果，呈甲基安非他命陽性反應；（二）九十二年
    三月十二日一時許，為警在基隆市○○○路六十九巷六之一號住處查獲，另接受
    採尿送驗結果，呈嗎啡陽性反應及甲基安非他命陽性反應；（三）九十二年五月
    七日十八時許，在基隆市○○路三十六巷十二之三號四樓前為警查獲，當場扣得
    所有之第一級毒品海洛因淨重一．四五公克、葡萄糖一包、分裝袋八十三個、電
    子秤一個，另接受採尿送驗結果，呈嗎啡陽性反應及甲基安非他命陽性反應。甲
    ○○經依本院以九十一年度毒聲字第一一四三號裁定送台灣基隆看守所附設觀察
    勒戒處所觀察勒戒後，認有繼續施用毒品之傾向。
二、案經基隆市警察局第二分局、臺北縣警察局三重分局分別報請臺灣基隆地方法院
    檢察署檢察官偵查起訴及移送併辦審理。
    理  由
一、右揭事實，業據被告甲○○於本院審理中坦承不諱，且被告先後三次為警查獲後
    接受採尿送驗結果，分呈嗎啡陽性反應及甲基安非他命陽性反應，有台灣檢驗科
    技股份有限公司濫用藥物尿液檢驗報告、基隆市衛生局基衛檢字第一五五九三號
    、0000000000號尿液檢驗成績書各一份在卷可稽，並有扣案之第一級
    毒品海洛因淨重一一二．四三公克、一．四五公克、第二級毒品安非他命一０八
    公克、搖頭丸四二０顆、注射針筒一支、塑膠袋十個、木製搗碎器一個、支票一
    張、腰包二個、葡萄糖一包、分裝袋八十三個、電子秤一個為證，前開扣案白色
    粉末經送法務部調查局鑑定結果：該毒品確為第一級毒品海洛因無誤，有該局九
    十二年一月十五日調科壹字第三二０００一五二四號檢驗通知書一份、九十二年
    六月十一日調科壹字第三二０００一六五四號鑑定通知書一份在卷可稽，被告之
    自白核與積極事證相符，堪予採信。又查被告前因施用第二級毒品安非他命案件
    ，經觀察勒戒後，認無繼續施用毒品傾向，經臺灣基隆地方法院檢察署檢察官於
    九十年三月十九日，以九十年度毒偵字第一五一號為不起訴處分確定，及本件經
    依本院以九十一年度毒聲字第一一四三號裁定送台灣基隆看守所附設觀察勒戒處
    所觀察勒戒後，認有繼續施用毒品之傾向等情，有不起訴處分書乙紙、臺灣基隆
    地方法院檢察署刑案資料查註紀錄表、臺灣高等法院被告全國前案紀錄表、台灣
    基隆看守所九十二年五月十五日基所戒字第０九００００五八一號函附卷可按，
    本案事證明確，被告施用毒品之犯行至堪認定，應依法論科。
二、核被告甲○○所為，係犯毒品危害防制條例第十條第一項、第二項之施用第一級
    毒品罪及施用第二級毒品罪，其持有第一級毒品海洛因、第二級毒品安非他命係
    供施用，故持有第一級毒品、第二級毒品之低度行為分別為施用第一級毒品、第
    二級毒品之高度行為所吸收，均不另論罪。被告先後多次施用第一級毒品海洛因
    犯行及先後多次施用第二級毒品安非他命犯行，均時間緊接，犯罪構成要件相同
    ，顯係基於概括犯意反覆為之，為連續犯，應分別論以一施用第一級毒品罪及第
    二級毒品罪，並均加重其刑。檢察官移送併辦部分之犯行（九十二年度毒偵字第
    四三六號），核與經公訴人起訴部分之犯行有連續犯之裁判上一罪關係，本院應
    併予審究。被告所犯上開二罪之犯意各別，罪名互異，應予分論併罰。爰審酌被
    告之品行，犯罪之動機、目的、手段、次數、所生之危害，及犯罪後之態度等一
    切情狀，量處如主文所示之刑，並定其應執行刑，以示懲儆。
三、扣案之第一級毒品海洛因淨重一一二．四三公克、一．四五公克、第二級毒品安
    非他命一０八公克，為查獲之毒品，應均依毒品危害防制條例第十八條第一項前
    段之規定併予宣告沒收銷燬，另葡萄糖一包、分裝袋八十三個、電子秤一個，為
    被告所有供施用第一級毒品海洛因所用之物，均應依刑法第三十八條第一項第二
    款之規定宣告沒收。至於扣案之搖頭丸四二０顆、注射針筒一支、塑膠袋十個、
    木製搗碎器一個、支票一張、腰包二個，非被告所有供本件犯罪所用之物，不得
    併予宣告沒收，附此敘明。
據上論斷，應依刑事訴訟法第二百九十九條第一項前段，毒品危害防制條例第十條第
一項、第二項、第十八條第一項前段，刑法第十一條、第五十六條、第五十一條第五
款、第三十八條第一項第二款，判決如主文。
本案經檢察官李辛茹到庭執行職務。
中      華      民      國      九十二    年      七      月     八     日
                                      臺灣基隆地方法院刑事第三庭
                                              法  官    齊    潔
右正本證明與原本無異。
對於本件判決如有不服，應於收受送達後十日內，向本院提出上訴書狀，上訴於臺灣
高等法院，並按他造當事人之人數附具繕本。
                                              書記官    莊 國 南
中      華      民      國      九十二    年      七      月     十     日
附錄論罪法條
毒品危害防制條例第十條第一項、第二項：
施用第一級毒品者，處六月以上五年以下有期徒刑。
施用第二級毒品者，處三年以下有期徒刑。


司法院資訊處製作；財團法人民間司法改革基金會備份。
